【裁判字號】    97,裁,238
【裁判日期】    970110
【裁判案由】    加給
【裁判全文】
最  高  行  政  法  院  裁  定
                                     97年度裁字第00238號
上  訴  人  甲○○
被 上訴 人  臺北縣政府消防局
代  表  人  黃德清          送達處所同上
上列當事人間加給事件，上訴人對於中華民國96年5月17日臺北
高等行政法院95年度訴字第2904號判決，提起上訴，本院裁定如
下：
    主  文
上訴駁回。
上訴審訴訟費用由上訴人負擔。
    理  由
一、按對於高等行政法院判決之上訴，非以其違背法令為理由，
    不得為之，行政訴訟法第242條定有明文。依同法第243條第
    1項規定，判決不適用法規或適用不當者，為違背法令；而
    判決有同條第2項所列各款情形之一者，為當然違背法令。
    是當事人對於高等行政法院判決上訴，如依行政訴訟法第24
    3條第1項規定，以高等行政法院判決有不適用法規或適用不
    當為理由時，其上訴狀或理由書應有具體之指摘，並揭示該
    法規之條項或其內容；若係成文法以外之法則，應揭示該法
    則之旨趣。如以行政訴訟法第243條第2項所列各款情形為理
    由時，其上訴狀或理由書，應揭示合於該條項各款之事實。
    上訴狀或理由書如未依此項方法表明，或其所表明者與上開
    法條規定不合時，即難認為已對高等行政法院判決之違背法
    令有具體之指摘，其上訴自難認為合法。
二、本件上訴人對於高等行政法院判決上訴，係以：公務人員專
    業加給表（五）之內容，並未明定第三、四職等之人員權理
    第五職等時不得領取該法制加給，此部分之解釋權應為主管
    機關行政院人事行政局之權責，原審未發函向主管機關查明
    即逕行認定權理之性質，逾越司法機關權限，違反行政訴訟
    法第133條及第189條規定。另上訴人非人事行政類公務人員
    ，何以會知道法制加給相關諸多規定？故上訴人應有信賴保
    護原則之適用，就此爭點原審判決理由與臺北高等行政法院
    89年訴字第2262號判決理由相異，且公務人員之薪俸為公務
    人員生活花費之來源，故從薪俸而來之利益為公務人員之信
    賴利益，就此信賴保護原則之重要事實，原審未依行政訴訟
    法第125條第2項規定為充分辯論，有違反行政訴訟法第243
    條第2項第5款之規定等語，為其理由。惟查，原審就上訴人
    主張之事項，業於準備程序及言詞辯論程序時為調查及充分
    辯論，並無上訴人指摘之未充分辯論情事。核其所陳上述理
    由，無非係就原審取捨證據、認定事實之職權行使，指摘其
    為不當，並未具體表明合於不適用法規、適用法規不當、或
    行政訴訟法第243條第2項所列各款之情形，難認對該判決之
    如何違背法令已有具體之指摘。依首揭說明，應認其上訴為
    不合法。
三、依行政訴訟法第249條第1項前段、第104條、民事訴訟法第
    95條、第78條，裁定如主文。
中    華    民    國    97    年    1     月    10    日
                    最高行政法院第五庭
                        審判長法官  劉  鑫  楨
                              法官  侯  東  昇
                              法官  林  樹  埔
                              法官  劉  介  中
                              法官  戴  見  草
以  上  正  本  證  明  與  原  本  無  異
中    華    民    國    97    年    1     月    10    日
                              書記官  郭  育  玎


司法院資訊處製作；財團法人民間司法改革基金會備份。
